# 应付债券发行费、居间费、担保费是否要按实际利率法摊销

提问人：wx_5e6a454fb9d6 时间：2020-03-12 22:31:50
本公司发行 1 亿元债券，发行费 80 万（发行日支付），居间费 90 万（发行日支付），担保费每年 100 万（发行日支付100 万， 1 年后付 100 万， 2 年后付 100 万）， 3 年分期支付。请教下陈版， 3 项费用是否要按实际利率法测算“应付债券——利息调整”？如果要，第二、第三个担保费按什么利率折现？

回答人：chenyiwei
居间费不知道属于什么性质？与募集资金是否直接相关，并以成功募集资金作为支付的条件？如果是，则居间费也属于发行费用，与发行费一并计入“应付债券——利息调整”，在债券存续期内按实际利率法摊销。
担保费是另一项获取单独服务的对价，不属于发行费用，应确认为长期待摊费用并在债券存续期内按直线法摊销。